臺灣士林地方法院交通事件裁定　　　　　　　　　　　九十一年度交聲字第六二號
　　原處分機關　交通部公路局台北區監理所基隆監理站
　　異　議　人
　　即受處分人　乙○○
右列受處分人因違反道路交通管理處罰條例案件，對於交通部公路局台北區監理所基
隆監理站九十年十二月三十一日所為之處分（原處分案號：基監字第裁四二—Ｚ00
000000號），聲明異議，本院裁定如左：
    主  文
異議駁回。
    理  由
一、按汽車行駛於高速公路或設站管制之道路，而不遵守管制之規定者，處汽車駕駛
    人新台幣三千元以上六千元以下罰鍰。違反第三十三條者，記違規點數一點。道
    路交通管理處罰條例第三十三條第一項、第六十三條第一項第一款定有明文。又
    汽車行駛於高速公路或設站管制之道路，應遵守其管制之規定，道路交通安全規
    則第一百零五條亦定有明文。汽車行駛高速公路應依速限標誌指示，高速公路交
    通管制規則第五條第一項前段復定有明文。
二、本件異議人即受處分人乙○○，於民國九十年十一月三日凌晨零時三十五分許，
    駕駛車牌號碼ＤＱ—五二七五號自小客車，沿國道一號高速公路由北往南方向行
    駛，途經該路段二百七十四公里處時，經國道公路警察局第四警察隊隊員查獲其
    違規超速行駛，因而舉發，認其違反道路交通管理處罰條例第三十三條第一項之
    規定，並經裁處罰鍰新台幣（下同）三千元，並依同條例第六十三條第一項第一
    款記違規點數一點。受處分人聲明異議理由則以：當時伊車上尚有年邁雙親及兩
    名小孩，絕無可能超速行駛，且行車時速一直保持在每小時八十至九十公里間，
    絕不可能達一百零五公里，且警方之雷達測速器未經度量衡標準檢驗，何以能確
    定其測量結果無誤云云資為抗辯。
三、經查受處分人上開違規事實，業據舉發本件違規之內政部警政署國道公路警察局
    第四警察隊隊員甲○○到庭結證稱：「（問：當時發現異議人所駕駛自小客車有
    何違規情事？）以我們車上的雷達測速器測速，當時顯示一百一十四公里，所以
    我們欄他下來開單。」（見本院九十一年一月二十五日訊問筆錄）等語屬實。按
    張某為國道公路警察局第四警察隊警員，與受處分人並無何仇隙，殊無誣陷受處
    分人之理，而證人所使用之雷達測速器一年檢驗一次，最近檢定日期為九十年四
    月十日，有效期限至九十一年四月止，有經濟部標準檢驗局雷達測速儀檢定合格
    證書一份在卷可稽，而高速公路一般最高速限為一百公里，此乃眾所周知之事實
    ，受處分人確有超速違規情事甚明。此外，並有內政部警政署國道高速公路警察
    局第四警察隊九十年十一月二十一日公警國刑四字第一四三五六號函、內政部
    警政署國道公路警察局九十年十一月三日公警局交字第Ｚ00000000號舉
    發違反道路交通管理事件通知單、交通部公路局台北區監理所基隆監理站九十年
    十二月三十一日基監字第裁四二—Ｚ00000000號違反道路交通管理事件
    裁決書各一份在卷足憑，故受處分人有違規超速行駛之事實甚明，其所辯顯係卸
    責之詞，不足採信。從而，原處分機關據以援引上開規定，裁處罰鍰三千元，併
    計違規點數一點，並無不當。本件異議為無理由，應予駁回。
三、據上論斷，應依道路交通案件處理辦法第十九條，裁定如主文。
中      華      民      國    九十一    年      二      月    二十七    日
                                  臺灣士林地方法院交通法庭
                                      法  官  李  昆  霖
右正本證明與原本無異。
如不服本裁定應於送達後五日內向本院提出抗告狀。
                                      書記官   李  佩  真
中      華      民      國    九十一    年     三       月      四      日
